【裁判字號】    98,易,220
【裁判日期】    980925
【裁判案由】    竊盜
【裁判全文】
臺灣臺東地方法院刑事判決              98年度易字第220號
公  訴  人  臺灣臺東地方法院檢察署檢察官
被      告  乙○○
                    現於臺灣臺東監獄東成分監
上列被告因竊盜案件，經檢察官提起公訴（97年偵字第2384號）
，於本院準備程序，被告就被訴事實為有罪之陳述，經本院告知
簡式審判程序意旨，並聽取當事人之意見後，裁定改行簡式審判
程序，本院判決如下：
    主    文
乙○○踰越安全設備竊盜，累犯，處有期徒刑柒月。
    犯罪事實
一、乙○○前因於94年10月13日行使偽造文書案，於96年5月7日
    經台灣桃園地方法院95年壢簡字第1869號判處有期徒刑3月
    確定，嗣經減刑為有期徒刑1月15日於96年11月23日易科罰
    金執行完畢。仍不知悔改，復於97年4月底至5月初之某日，
    至桃園縣平鎮市○○路○段37巷11號馮濬傑所有之，踰越屬
    安全設備之窗戶而侵入屋內（無故侵入住宅部分未據告訴）
    ，徒手竊取馮濬傑所有之男用金戒指1只、男用金項鍊1條、
    鑽石戒子2只、雙色綴飾黃金（重七分九厘）、Panasonic
    DV 攝錄放影機1台、HP筆記型電腦1台、回數票20餘張、新
    臺幣（下同）現金1600元、折合台幣約300元許之日幣及美
    金、城市綠洲300元折價卷、水晶星型項鍊1條及耳環1對。
二、案經桃園縣政府警察局平鎮分局報告臺灣桃園地方法院檢察
    署檢察官呈請臺灣高等法院檢察署檢察長令轉臺彎臺東地方
    法院檢察署檢察官偵查起訴。
    理  由
一、按除簡式審判程序及簡易程序及第376條第1款、第2款所列
    之罪之案件外，第一審應行合議審判，又除被告所犯為死刑
    、無期徒刑、最輕本刑為3年以上有期徒刑之罪或高等法院
    管轄第一審案件者外，於刑事訴訟法第273條第1項程序進行
    中，被告先就被訴事實為有罪之陳述時，審判長得告知被告
    簡式審判程序之旨，並聽取當事人、代理人、辯護人及輔佐
    人之意見後，裁定進行簡式審判程序；刑事訴訟法第284 條
    之1、第273之1條第1項分別定有明文。查本件被告賴原臻所
    犯係屬刑事訴訟法第376條第2款所列之罪，依法獨任進行審
    理程序，又被告於本院行準備程序時就被訴事實為有罪之陳
    述，依前揭規定，經聽取當事人之意見後，裁定改行簡式審
    判程序。又簡式審判程序之證據調查，依刑事訴訟法第273
    條之2規定，不受同法第159條第1項審判外陳述排除之限制
    ，再被告對於卷內之各項證據，亦不爭執證據能力，故卷內
    所列之各項證據，自得作為證據，合先敘明。
二、訊據被告對上揭事實坦白承認，核與證人馮鶴池警偵訊，及
    證人馮濬傑偵查中之證詞相符，並有桃園縣政府警察局平鎮
    分局刑案現場勘察報告、桃園縣政府警察局平鎮分局刑案現
    場相片、桃園縣政府警察局平鎮分局刑案現場勘察紀錄表、
    桃園縣政府警察局平鎮分局勘察採證同意書、刑事案件證物
    採驗紀錄表、內政部警政署刑事警察局97年5月15日刑紋字
    第0970078397號指紋鑑驗書附卷可憑，足認被告自白與事實
    相符，本案事證明確，被告犯行洵堪認定，應依法論科。
三、按刑法第321條第1項第2款所謂「其他安全設備」，係指除
    門扇牆垣以外，依通常觀念足認為防盜之一切設備而言，而
    窗戶係通風防盜之安全設備，並非供人爬進爬出之用，爬窗
    行竊，自係踰越安全設備竊盜。故核被告乙○○所為，係犯
    刑法第321條第1項第2款之踰越安全設備竊盜罪。被告有犯
    罪事實欄所載前科，有臺灣高等法院被告前案紀錄表在卷可
    憑，其前受有期徒刑執行完畢後，5年內故意再犯本件有期
    徒刑以上之罪，為累犯，應依刑法第47條第1項之規定加重
    其刑。爰審酌被告素行不良，不思以正當途徑獲取財物，恣
    意侵入他人處所竊取財物，嚴重擾亂社會治安，造成人心恐
    慌，惡性非輕，惟犯後尚能坦承犯行，態度良好等一切情狀
    ，量處如主文所示之刑。
四、依依刑事訴訟法第273條之1第1項、第299條第1項前段、第3
    10條之2、第454條第1項，刑法第320條第1項、第47條第1項
    ，判決如主文。
本案經檢察官甲○到庭執行職務。
中    華    民    國    98    年    9     月    25    日
                     刑事第一庭  法  官  陳義忠
以上正本證明與原本無異。
如不服本判決應於收受送達後10日內向本院提出上訴書狀，並應
敘述具體理由；其未敘述上訴理由者，應於上訴期間屆滿後20日
內向本院補提理由書（均須按他造當事人之人數附繕本）。「切
勿逕送上級法院」。告訴人或被害人對於本判決如有不服，請書
具不服之理由狀，請求檢察官上訴者，其上訴期間之計算係以檢
察官收受判決正本之日期為準。
                                 書記官  王希文
中    華    民    國    98    年    9     月    25    日
中華民國刑法第321條（加重竊盜罪）
犯竊盜罪而有左列情形之一者，處6月以上、5年以下有期徒刑：
一、於夜間侵入住宅或有人居住之建築物、船艦或隱匿其內而犯
    之者。
二、毀越門扇、牆垣或其他安全設備而犯之者。
三、攜帶兇器而犯之者。
四、結夥三人以上而犯之者。
五、乘火災、水災或其他災害之際而犯之者。
六、在車站或埠頭而犯之者。
前項之未遂犯罰之。


司法院資訊處製作；財團法人民間司法改革基金會備份。
